【裁判字號】    89,交聲,198
【裁判日期】    900630
【裁判案由】    違反道路交通管理處罰條例聲明異議
【裁判全文】
臺灣桃園地方法院刑事交通事件裁定               八十九年度交聲字第一九八號
    異議人即    甲○○
    受處分人
右列受處分人因違反道路交通管理處罰條例案件，對於桃園縣警察局八十九年九月二
十三日所為之（八九）警局交字第Ｄ九Ａ○四五九五八號舉發違反道路交通管理事件
通知書之舉發，由交通部公路局桃園監理站八十九年十二月五日桃監稽違字借用第五
二－Ｄ九Ａ○四五九五八號裁決書所為之處分，聲明異議，本院裁定如左：
    主      文
異議駁回。
    理      由
一、本件舉發意旨略以：異議人即受處分甲○○於民國八十九年九月二十三日晚上十
    時四十分許騎駛ＭＯＦ－四六○號重型機車在桃園縣八德市○○路與福國北街口
    闖紅燈右轉福國北街，為桃園縣警察局八德分局四維派出值勤員警當場查獲製單
    舉發，移送處理，經交通部公路局桃園監理站以異議人違反道路交通管理處罰條
    例，於八十九年十二月五日以桃監稽違字借用第五二－Ｄ九Ａ○四五九五八號裁
    決書處分異議人罰鍰新臺幣一千八百元，並記違規點數三點。異議人則以八十九
    年九月二十三日晚上十點多，其騎機車因未戴安全帽，而在八德市○○路○巷道
    內遭二名員警攔停取締，當時口氣不佳與取締員警發生爭執，待簽收舉發違反道
    路交通管理事件通知單後，騎機車上路不到二十秒，而自四維路右轉至福國北街
    口便利超商門前，停車欲進店內購物時遭原先取締之二名員警攔下又填單舉發異
    議人闖紅燈，異議人未闖紅燈違規右轉，現場之賣滷味攤販之老伯可做證，資為
    抗辯等詞。
二、按依道路交通安全規則第一０二條，汽車行駛至交叉路口，其行進、轉彎應遵守
    燈光號誌或交通警察之指示．．，違反上開規定者爰依道路交通管理處罰條例第
    五十三條規定，汽車駕駛人行經有燈光號誌管制之交叉路口闖紅燈者，處新台幣
    一千八百元以上三千六百元以下罰鍰，又違反道路交通管理處罰條例第五十三條
    者，記違規點數三點，道路交通管理處罰條例第六十三條第一項第三款亦有明文
    規定。
三、經查：本件異議人於右開時地未遵守燈光號誌管制，騎機車闖越紅燈右轉福國北
    街，為警方查獲舉發其上揭交通違規事實，業據證人即舉發警員江敏雄於九十年
    二月五日本院調查時結證綦詳，並製有桃園縣警察局（八九）警局交字第Ｄ九Ａ
    ○四五九五八號舉發違反道路交通管理事件通知書當場交付異議人，經異議人簽
    收在案，有上開通知單影本在卷足稽憑，且證人即與證人江敏雄一同值勤之警員
    郭耀麟於九十年三月五日本院調查時亦證述「：我與江敏雄一起值勤務，一直跟
    在江敏雄機車後方，在廣福路與四維路口江敏雄突然加速追一輛機車，我就跟在
    後面追過去，右轉福國北街口就看見江敏雄與被攔下之機車騎士，後來徐蜀震也
    過來：我騎機車跟在江敏雄機車後方，江敏雄之機車右轉時，路口之號誌是紅燈
    ，該機車騎士應該是紅燈右轉被攔下，我追上江敏雄時間不超過五秒鐘：」等語
    ，雖異議人於九十年一月十八日本院調查時稱「：當初我一共被開二個罰單，第
    一張是在四維路巷內我因未戴安全帽被取締，當時我承認自己口氣不好，和警察
    爭執，我簽完罰單後騎機車到拐角便利商店買東西，車程不到二十秒，我不知原
    先取締我的二名警察跟在後面說我闖紅燈右轉，事實上我沒有闖紅燈，我有向警
    局申訴，他們回覆我不能接受，因為當天值勤警員是二名，不是三名：：：」等
    ，惟警員江敏雄證稱「：我與另二位同事分騎機車在四維路與福國北街巡邏，另
   二位同事為郭耀麟、徐蜀振：（在取締甲○○闖紅燈右轉前，是否也在附近某巷
    道取締他騎機車未戴安全帽？）在離四維路與福國北街口壹佰公尺遠處某巷道內
    ，徐蜀振有取締他騎機車未戴安全帽，並開告發單：我和郭耀麟在廣福路巡邏，
    徐蜀振在四維路巡邏，徐蜀振取締甲○○後，有和我們以無線電聯絡會合，在四
    維路碰面，並告知他有取締一名騎士未戴安全帽，但未告知車號，我和郭耀麟由
    廣福路轉到四維路時，看到一輛機車快速經過四維路，當時路上只有該部機車，
    我覺可疑與同事一起追，該機車闖紅燈右轉福國北街，我在機車一右轉就攔下並
    告知騎士闖紅燈右轉，不久，徐蜀振也趕過來：」等語，核與證人徐蜀振、郭耀
    麟於九十年三月五日本院調查時證述「：當天我們三人分騎機車出派出所，我們
    三人一直在一起，後來在介壽路我看見一名騎車騎士未戴安全帽騎車經過，我追
    過去，就和他們分開，我在四維路八十巷四號前攔下該騎士，並對他開罰單，把
    罰單交給該騎士後，就讓他離開，該名騎士就是甲○○：我整理好簿冊，就與他
    二人無線電聯絡，得知他二人在四維路與福國北街口，我就趕過去，時間大概數
    分鐘，我趕過去又看到甲○○，我問江敏雄才知甲○○又闖紅燈，我趕過去時，
    郭耀麟也已在該處：：：：」、「：當天我們三人分騎機車出派出所，在介壽路
    騎在最前面之徐蜀震，我看見他在追一輛機車，此時我和江敏雄就與徐蜀震分開
    ，不過江敏雄有一直以無線電和他保持聯絡，我與江敏雄一起值勤務，一直跟在
    江敏雄機車後方，在廣福路與四維路口江敏雄突然加速追一輛機車，我就跟在後
    面追過去，右轉福國北街口就看見江敏雄與被攔下之機車騎士，後來徐蜀震也過
    來：：：：：」等語相符，而本件舉發警員與異議人並無仇隙，且又依法執行勤
    務，自無誣陷之理，異議人於九十年一月十八日本院調查時初雖稱「：右轉福國
    北街處是便利店，前面有賣滷味老伯可做證，經過情形是當天我右轉時是綠燈：
    」，旋即又稱「：不過該老伯可能沒有看見整件事之經過：：」等，異議人否認
    其有闖紅燈之行為，復未提出任何事證供本院審認，則異議人所持前揭辯詞無據
    ，顯係卸責之詞，要難採信。故原處分機關據以援引上開道路交通管理處罰條例
    之規定，裁處異議人新臺幣一千八百元，記違規點數三點，並無不當。本件異議
    為無理由，應予駁回。
四、據上論斷，應依道路交通案件處理辦法第十九條，裁定如主文。
中      華      民      國    九十      年      六      月     三十     日
                                臺灣桃園地方法院刑事第五庭
                                      法  官  林  婷  立
右正本證明與原本無異。
如不服本裁定，應於裁定送達後五日內向本院提出抗告狀。
                                      書記官   黃  子  祝
中        華        民        國   九十   年   七   月    四    日


司法院資訊處製作；財團法人民間司法改革基金會備份。
